# 物业收入适用租赁准则还是收入准则

提问人：kidult1024 时间：2019-09-15 20:54:54
请教陈版，
公司有租赁房屋并提供物业服务，请问收的物业费是适用租赁准则还是收入准则呢？
“《企业会计准则第 14 号——收入》应用指南第五条第（八）项规定，长期为客户提供重复的劳务收取的劳务费，在相关劳务活动发生时确认收入。”
物业收入可以适用如上的收入准则吗？还是适用租赁准则呢？
谢谢陈版 ~

回答人：chenyiwei
无论是新旧租赁准则和收入准则，都应首先考虑对这两部分之间的分拆，分拆后按各自适用的原则确认收入。尤其是在新收入准则和新租赁准则下，这样的分拆更加重要。